臺灣宜蘭地方法院行政訴訟裁定
110年度停收字第3號
聲  請  人
即受收容人  高氏草(CAO THI THAO)





相  對  人  內政部移民署

代  表  人  鐘景琨  
上列聲請人即受收容人聲請停止收容，本院裁定如下：
    主  文
聲請駁回。
    理  由
一、聲請人即受收容人聲請意旨略以：聲請人為受收容人本人，
    在收到暫予收容處分之前，並未有機會陳述意見，以致宜蘭
    收容所誤以為聲請人有行方不明、逃逸或不願自行出國之虞
    ，事實上聲請人有交往多年之男友甲○○，而平日聲請人亦經
    常居住於林男之住所新北市○○區○○路000巷00號4樓，可見聲
    請人之行蹤係明確可追蹤，且林男為臺灣國民，願繳納相當
    金額之保證金、提供上開住所供聲請人遣返前之居住處及提
    供其聯絡方法及電話供移民署即時聯繫，聲請人亦願定時至
    移民署指定之專勤隊報告生活動態，並被限制居住於上開處
    所、於上開指定處所接受訪視，顯然收容原因已經消滅，蓋
    已無事實足認收受容人有行方不明、逃逸或不願自行出國之
    虞，爰請求依入出國及移民法第38條之2第5項之規定，裁定
    釋放聲請人。
二、經查，聲請人前於民國110年12月7日暫予收容，因有事實足
    認有行方不明、逃逸或不願自行出國之虞，且未符合1.精神
    障礙或罹患疾病，因收容將影響其治療或有危害生命之虞。
    2.懷胎五個月以上或生產、流產未滿二個月。3.未滿十二歲
    之兒童。4.罹患傳染病防治法第三條所定傳染病。5.衰老或
    身心障礙致不能自理生活。6.經司法或其他機關通知限制出
    國等得不予收容之情形，具續予收容事由，且無其他收容替
    代處分可能，非予收容顯難強制驅逐出國，經本院於110年1
    2月14日裁定續予收容，有本院110年度續收字第1724號卷宗
    可查。
三、次查，聲請人前於109年8月入境，於苗栗擔任看護工後6個
    月即行逃逸，逃逸後到處打零工，於110年6月底起居住於臺
    北市○○區○○○路○段00號9樓之6從事性交易，經警於110年12
    月6日經警持搜索票查獲等情，為聲請人於警詢時自承（110
    年度續收字第1724號卷第14至16頁），顯見聲請人確有行方
    不明、逃逸及不願自行出國之事實。又聲請人以其男友甲○○
    願意具保，聲請人願於其男友住處等待遣返為由請求准予具
    保乙節，固據提出LINE訊息截圖畫面及甲○○身分證影本為證
    。然單純男女朋友關係並非法定親屬關係，是否有對於聲請
    人配合強制出境程序之行為有拘束力，已有疑問。且依上開
    訊息截圖內容所示，二人互通訊息之時間係於11月7日、19
    日、25日，難認二人聯絡頻繁、關係密切。況聲請人於警詢
    自承其自110年6月底起居住於臺北市○○區○○○路○段00號9樓
    之6從事性交易，工作時間為每日12時至22時，與其聲請理
    由所陳經常居住於甲○○住所新北市○○區○○路000巷00號4樓等
    語亦有所扞格。本院認依聲請人逃逸情節、逃逸後生活狀況
    及其所稱之男友所能提供之信用性及擔保程度，顯不適當准
    為具保。本件仍有非予收容顯難強制出境情事，相對人繼續
    收容聲請人為有必要。聲請人之主張，不足為採，其聲請並
    無理由，不應准許。
四、綜上所述，本件聲請為無理由，應予駁回，依行政訴訟法第
    237條之14第1項前段，裁定如主文。
中　　華　　民　　國　　111 　年　　1 　　月　　4 　　日
                  行政訴訟庭  法　官　謝佩玲
上為正本係照原本作成。
如不服本裁定，應於裁定送達後5日內向本院提出抗告狀（須按
他造人數附繕本）。
中　　華　　民　　國　　111 　年　　1 　　月　　4 　　日
                              書記官　陳建琪